# 是否属于终止经营

提问人：stoneinsea 时间：2018-02-27 20:59:00
请教陈版： 甲集团持有A公司51%股权，A公司持有B公司100%股权，以 2016 年 630 为基准日，A将持有B100%股权转让给甲集团（实质为A公司剥离此部分业务）。 请问：A公司拟以2015--2017年为申报期IPO，在三年的合并报表中，是否要追溯，即 2016 年将B公司确定为终止经营，单独列报终止经营损益， 2015 年报表同时调整？另外，此项业务可否理解为集团内重组，A公司不作为终止经营考虑呢？

回答人：chenyiwei
此前在A公司内，B公司是否代表了一个特殊行业或特殊地区，B的股权转让后A不再有该行业、该地区内的业务？如果是，则A的合并报表中可以将A持有B股权期间B的损益作为终止经营损益列报。这与是否为A集团内重组无关。

提问人：stoneinsea 时间：2018-02-28 11:24:19
谢谢陈版！B公司是代表了一个行业。在处置B公司的当期，终止经营损益列报金额 ，除持有期间损益，也是要包含处置股权收益金额吧

回答人：chenyiwei
是。

提问人：ying0518 时间：2019-04-10 16:45:12
与楼主的问题类似，A企业因重组目的，拟将其从事的一种业务剥离，采取新设分立的方式，A企业存续，剥离的业务注入新成立的公司，A企业报表上同样需将该分立事项作为终止经营披露，这样理解对吗？

回答人：chenyiwei
如果A不控制该新公司，则是。